【裁判字號】    97,易,426
【裁判日期】    970530
【裁判案由】    賭博
【裁判全文】
臺灣臺南地方法院刑事判決               97年度易字第426號
聲  請  人  臺灣臺南地方法院檢察署檢察官
被      告  乙○○
上列被告因賭博案件，經檢察官聲請簡易判決處刑（97年度偵字
第1279號），本院認不宜適用簡易程序，改依通常程序審理，判
決如下：
    主  文
乙○○共同在公眾得出入之場所賭博財物，處罰金新臺幣陸拾萬
元，如易服勞役，以新臺幣參仟元折算壹日。扣案如附表所示之
物均沒收。
    事  實
一、乙○○係臺南縣玉井鄉○○村○○路45號1樓「神財電子遊
    戲場」之負責人，其自民國90年1月間起，在上開公眾得出
    入之場所，擺設賭博性電子遊戲機「東方明珠」等47台（詳
    如附表所示），與來店之不特定賭客賭博財物。其並自96年
    2月27日起，以每月新臺幣（下同）2萬5千元之薪資，僱用
    有犯意聯絡之江素真（檢察官另為緩起訴處分），而由江素
    真負責在上開場所內收取來店賭客現金、從事開分、洗分兌
    換現金予賭客之工作，與來店之不特定賭客賭博財物。其玩
    賭方法為：賭客以現金開分或以兌換代幣，將代幣投入電子
    遊戲機開分押注之方式，若押中可得倍數不定之分數，若未
    押中，則所押注之分數消失。賭客贏得之分數，可以原比例
    兌換現金。嗣於97年1月1日下午6時56分許，經警前往上址
    臨檢時，除當場查獲賭客黃常存、毛武同（均由檢察官另為
    緩起訴處分）分別把玩「水果盤」電子遊戲機與以剩餘分數
    向江素真兌換現金外，並扣得電子遊戲機「東方明珠」與賭
    資等如附表所示之物。
二、案經臺南縣警察局玉井分局報告臺灣臺南地方法院檢察署檢
    察官偵查起訴。
    理  由
一、訊據被告乙○○於警詢、偵訊及本院審理時，對於前開開設
    「神財電子遊戲場」擺設賭博性電子遊戲機，並僱用江素真
    擔任開分、洗分、兌換現金等工作，而與不特定賭客賭博財
    物等情均坦承不諱，經核且與同案被告江素真、證人即賭客
    毛武同、黃常存於警詢中陳述相符；此外並有如附表所示之
    物扣案，以及查獲現場照片6幀、查扣之賭博性電子遊戲機
    擺放位置平面圖、臺南縣警察局現場檢查紀錄表、臺南縣警
    察局扣押筆錄、扣押物品目錄表、「神財電子遊戲場」營利
    事業登記證、電子遊戲場業營業級別證等在卷可佐，本件事
    證明確，被告犯行可以認定。
二、按經營電子遊戲場，提供不特定之賭客把玩具不確定輸贏機
    率之遊戲機具，性質上係利用賭博性電子遊戲機出現之偶然
    事實決定勝負，而與不特定之賭客對賭，與基於營利意圖而
    提供賭博場所供人賭博尚屬有間，應認僅成立刑法第266條
    第1項前段之普通賭博罪。故被告開設神財電子遊戲場，所
    為應係犯刑法第266條第1項前段之賭博罪。公訴意旨認被告
    同時觸犯同法第268條之意圖營利供給賭博場所罪與同條之
    意圖營利聚眾賭博罪，均有未洽。被告與江素真就前開犯行
    ，有犯意之聯絡與行為之分擔，均應論以共同正犯。又按刑
    事法若干犯罪行為態樣，本質上原具有反覆、延續實行之特
    徵，立法時既予特別歸類，定為犯罪構成要件之行為要素，
    則行為人基於概括之犯意，在密切接近之一定時、地持續實
    行之複次行為，倘依社會通念，於客觀上認為符合一個反覆
    、延續性之行為觀念者，於刑法評價上，即應僅成立一罪。
    學理上所稱「集合犯」之職業性、營業性或收集性等具有重
    複特質之犯罪均屬之，例如經營、從事業務、收集、販賣、
    製造、散布等行為概念者是。故被告經營電子遊戲場，在一
    定期間及空間內反覆與不特定人對賭之事實，乃從事賭博性
    電子遊戲場，執行業務之當然結果，依前開說明，應認屬「
    集合犯」之概念，論以賭博罪之「包括一罪」。
三、再按科罰金時，除依刑法第57條規定外，並應審酌犯罪行為
    人之資力及犯罪所得之利益，如所得之利益超過罰金最多額
    時，得於所得利益之範圍內酌量加重，刑法第58條定有明文
    。本件被告經營賭博性電子遊戲場，自90年1月間起迄97年1
    月1日為警查獲止，期間長達7年，每月經營盈餘在5萬元以
    上，所得利益頗高，明顯超過刑法第266條第1項賭博罪法定
    本刑之罰金最高額3萬元甚多，應依前開規定，酌量加重被
    告之罰金。爰審酌被告經營賭博性電子遊戲場，與不特定人
    從事賭博，危害社會善良風俗，以及被告犯罪後坦承犯行，
    態度尚稱良好等一切情狀，量處如主文所示之刑，並諭知易
    服勞役之折算標準，以資懲儆。
四、扣案如附表所示之物，其中編號1至20，均係供賭博所用之
    器具；另附表編號21、22之7百元、8千8百元，則為賭資，
    均應依刑法第266條第2項規定沒收；至附表編號23至26所示
    之物，則為被告所有供犯本罪所用之物，應依刑法第38條第
    1項第2款宣告沒收。
五、公訴意旨另以被告所為，同時觸犯刑法第268條之意圖營利
    供給賭博場所罪嫌，與同條之意圖營利聚眾賭博罪嫌。惟查
    ，經營電子遊戲場與不特定賭客對賭，僅構成同法第266條
    第1項之賭博罪，業經前述，被告所為，尚不能以前開刑法
    第268條之2罪責相繩，惟公訴意旨既認被告以一行為同時觸
    犯上開2罪名，乃不另為無罪之諭知，附此敘明。
據上論斷，應依刑事訴訟法第299條第1項前段，刑法第28條、第
266條第1項前段、第2項、第42條第3項前段、第38條第3項、第
1項第2款，刑法施行法第1條之1第1項、第2項前段，判決如主文
。
本案經檢察官甲○○到庭執行職務。
中    華    民    國    97    年    5     月    30    日
                  刑事第十一庭  法  官  吳坤芳
以上正本證明與原本無異
如不服本判決應於收受本判後10日內向本院提出上訴書狀，並應
敘述具體理由。如未敘述上訴理由者，應於上訴期間屆滿後20日
內向本院補提理由書狀（均須按他造當事人之人數附繕本）「切
勿逕送上級法院」。
                                書記官  莊淑雅
中    華    民    國    97    年    5     月    30    日
附錄本案論罪科刑法條全文：
中華民國刑法第266條
在公共場所或公眾得出入之場所賭博財物者，處 1 千元以下罰金
。但以供人暫時娛樂之物為賭者，不在此限。
當場賭博之器具與在賭檯或兌換籌碼處之財物，不問屬於犯人與
否，沒收之。
附表
┌──┬─────────┬────┐
│編號│品名              │數量    │
├──┼─────────┼────┤
│ 1  │東方明珠          │3台     │
├──┼─────────┼────┤
│ 2  │超級魔法球        │1台     │
├──┼─────────┼────┤
│ 3  │超級神龍          │1台     │
├──┼─────────┼────┤
│ 4  │星鑽迷13          │3台     │
├──┼─────────┼────┤
│ 5  │瑪琍大戰          │1台     │
├──┼─────────┼────┤
│ 6  │破                │1台     │
├──┼─────────┼────┤
│ 7  │錢龍7PK           │3台     │
├──┼─────────┼────┤
│ 8  │滿貫大亨          │4台     │
├──┼─────────┼────┤
│ 9  │星鑽97            │12台    │
├──┼─────────┼────┤
│ 10 │大傑克            │1台     │
├──┼─────────┼────┤
│ 11 │王一              │1台     │
├──┼─────────┼────┤
│ 12 │金蘋果連線        │4台     │
├──┼─────────┼────┤
│ 13 │幸運鬥地主        │2台     │
├──┼─────────┼────┤
│ 14 │超悟空            │6台     │
├──┼─────────┼────┤
│ 15 │北斗之拳          │2台     │
├──┼─────────┼────┤
│ 16 │賽豬2人座         │1台     │
├──┼─────────┼────┤
│ 17 │八人座賓果行星    │1台     │
├──┼─────────┼────┤
│ 18 │主機板連線        │6台     │
├──┼─────────┼────┤
│ 19 │電玩IC板          │55塊    │
├──┼─────────┼────┤
│ 20 │主機板連線IC 板   │29塊    │
├──┼─────────┼────┤
│ 21 │賭資（賭客所兌換）│700元   │
├──┼─────────┼────┤
│ 22 │櫃臺賭資          │8,800元 │
├──┼─────────┼────┤
│ 23 │積分卡            │70張    │
├──┼─────────┼────┤
│ 24 │各電玩查扣代幣    │960枚   │
├──┼─────────┼────┤
│ 25 │櫃臺查扣代幣      │1,500枚 │
├──┼─────────┼────┤
│ 26 │早中班營業報表    │6張     │
└──┴─────────┴────┘


司法院資訊處製作；財團法人民間司法改革基金會備份。
